【裁判字號】    95,易,1018
【裁判日期】    950830
【裁判案由】    竊盜
【裁判全文】
臺灣桃園地方法院刑事判決              95年度易字第1018號
公  訴  人  台灣桃園地方法院檢察署檢察官
被      告  乙○○
                      樓
選任辯護人  周仲鼎律師
上列被告因竊盜案件，經檢察官提起公訴（95年度偵字第12512
號），被告於本院準備程序中，就被訴事實為有罪之陳述，經本
院告知簡式審判程序意旨，並聽取公訴人、被告及辯護人之意見
後，本院合議庭裁定依簡式審判程序審理，判決如下：
    主  文
乙○○連續攜帶兇器竊盜，處有期徒刑柒月。緩刑貳年。扣案之
剪刀、扳手、活動扳手各壹支，均沒收。
    事  實
一、乙○○無前科，其基於意圖為自己不法所有之概括犯意，先
    於民國95年5 月20日下午5 時許，攜帶客觀上具有危險性可
    為兇器之剪刀、扳手及活動扳手各1 支，佯裝欲購買物品之
    客人，而進入位在桃園縣大溪鎮南興里三塊厝23之10號「新
    公鋼鐵有限公司」（下稱新公公司）內，趁店員甲○○不注
    意之際，以上開所攜帶之剪刀剪斷電線並使用扳手將螺絲零
    件鬆脫後，竊取安裝在該公司內之行車電腦1 台（價值約新
    臺幣【下同】1,500 元）及空氣流量器1 個（價值約1,000
    元），復於95年5 月27日中午12時10分許，攜帶上開兇器剪
    刀、扳手及活動扳手各1 支，駕駛車號6489-DQ 號自小客車
    ，再次前往新公公司，以相同手法，竊取該公司內之行車電
    腦1 台（價值約6,000 元）及引擎支架1 支（價值約100 元
    ），得手後將該等行車電腦及引擎支架放置在車內，經新公
    公司員工發現後報警，當場逮捕乙○○，並在上開車內查獲
    失竊之行車電腦1 台及引擎支架1 支。
二、案經桃園縣政府警察局大溪分局報請臺灣桃園地方法院檢察
    署檢察官偵查起訴後，被告自承犯罪後，改依簡式審判程序
    審理。
    理  由
一、本件被告乙○○所犯並非死刑、無期徒刑、最輕本刑為3 年
    以上有期徒刑之罪或高等法院管轄第一審案件，而於準備程
    序進行中，被告先就被訴事實為有罪之陳述，經本院告知簡
    式審判程序之旨，並聽取公訴人、被告及辯護人之意見後，
    由本院合議庭以裁定由受命法官獨任進行簡式審判程序，核
    先敘明。
二、上揭犯罪事實，業據被告乙○○於警詢、偵訊及本院審理時
    供承不諱，核與證人甲○○於警詢中證述之情節相符，復有
    贓物認領領據、照片、和解書各1 份在卷可稽（見第15頁至
    第20頁、本院卷第23頁），並有剪刀、扳手、活動扳手各1
    支扣案可證，是被告之自白應與事實相符，堪予採信。本案
    事證已臻明確，被告前揭犯行已堪認定，應予依法論科。
三、比較新舊法：
  (一)按行為後法律有變更者，適用行為時之法律。但行為後之法
    律有利於行為人者，適用最有利於行為人之法律，刑法第2
    條第1 項定有明文，此條規定乃與刑法第1 條罪刑法定主義
    契合，而貫徹法律禁止溯及既往原則，係規範行為後法律變
    更所生新舊法律比較適用之準據法，是刑法第2 條本身雖經
    修正，但刑法第2 條既屬適用法律之準據法，本身尚無比較
    新舊法之問題，應一律適用裁判時之現行刑法第2 條規定以
    決定適用之刑罰法律，先予辨明。又以本次刑法修正之比較
    新舊法，應就罪刑有關之共犯、未遂犯、想像競合犯、牽連
    犯、連續犯、結合犯，以及累犯加重、自首減輕暨其他法定
    加減原因（如身分加減）與加減例等一切情形，綜其全部罪
    刑之結果而為比較，且從刑附屬於主刑，除法律有特別規定
    者外，依主刑所適用之法律，最高法院95年5 月23日著有95
    年度第8 次刑庭會議決議可資參照。本件被告乙○○行為後
    ，刑法第56條連續犯之規定，業於94年1 月7 日修正公布刪
    除，並於95年7 月1 日施行，則被告之犯行，因行為後新法
    業已刪除連續犯之規定，此刪除雖非犯罪構成要件之變更，
    但顯已影響行為人刑罰之法律效果，自屬法律有變更，依新
    法第2 條第1 項規定，比較新、舊法結果，仍應適用較有利
    於被告乙○○之行為時法律即舊法論以連續犯。
  (二)又刑法第74條緩刑之規定固亦於93年2 月2 日修正，並於95
    年7 月1 日施行。惟按犯罪在新法施行前，新法施行後，緩
    刑之宣告，應適用新法第74條之規定（最高法院95年度第8
    次刑事庭會議決議參照），是刑法緩刑之規定，依上開說明
    ，逕適用修正後之規定，無庸比較新舊法。
四、論罪科刑：
    按攜帶兇器竊盜，祇須行竊時攜帶具有危險性之兇器為已足
    ，並不以攜帶之初有行兇之意圖為必要（參照最高法院62年
    年台上字2489號判例意旨）。被告乙○○於95年5 月20日、
    同年月27日行竊時所使用之剪刀、扳手、活動扳手各1 支，
    均為金屬製品，質地堅硬，該等工具在客觀上對人之生命、
    身體具有危險性，自屬兇器。是核被告乙○○所為，均係犯
    刑法第321 條第1 項第3 款之攜帶兇器竊盜罪。被告先後2
    次竊盜犯行，時間緊接，手法相同，犯罪構成要件或基本構
    成要件相同，顯係基於概括犯意反覆為之，應依連續犯之規
    定，論以1 罪，並加重刑。爰審酌被告無前科素行良好、犯
    罪動機、目的、手段、坦承犯行並具悔意，犯後態度良好等
    一切情狀，量處如主文所示之刑，以資懲儆。末查，被告未
    曾受有期徒刑以上刑之宣告，此有臺灣桃園地方法院檢察署
    刑案資料查註紀錄表、臺灣高等法院被告全國前案紀錄表各
    1 份可按，犯後為前開自白，深具悔意，又與被害人新公公
    司達成和解，且業已賠償渠所受之損害，有和解書1 紙在卷
    可按，其經此刑之宣告之教訓，當知所警惕，而無再犯之虞
    ，本院認其所宣告之刑，以暫不執行為適當，併予依修正後
    刑法第74條第1項第1款之規定，宣告緩刑2 年，以啟自新。
五、沒收：
    扣案剪刀、扳手、活動扳手各1 支，均係被告所有，供其犯
    本件竊盜所用之物，業據被告供陳明確，均依修正前刑法第
    38條第1 項第2 款之規定沒收之。
據上論斷，應依刑事訴訟法第273 條之1 第1 項、第299 條第1
項前段，修正後刑法第2 條第1 項前段、第74條第1 項第1 款、
修正前刑法第56條、第321 條第1 項第3 款、第38條第1 項第2
款，判決如主文。
本案經檢察官蔡孟利到庭執行職務。
中    華    民    國    95    年    8     月    30    日
                  刑事第一庭  法  官  朱美璘
以上正本證明與原本無異
如不服本判決書應於送達後10日內向本院提出上訴狀
                              書記官  楊鳳滿
中    華    民    國    95    年    8     月    31    日
附錄本案論罪科刑法條：
中華民國刑法第321 條（加重竊盜罪）
犯竊盜罪而有左列情形之一者，處6 月以上、5 年以下有期徒刑
：
一  於夜間侵入住宅或有人居住之建築物、船艦或隱匿其內而犯
之者。
二  毀越門扇、牆垣或其他安全設備而犯之者。
三  攜帶兇器而犯之者。
四  結夥三人以上而犯之者。
五  乘火災、水災或其他災害之際而犯之者。
六  在車站或埠頭而犯之者。
前項之未遂犯罰之。


司法院資訊處製作；財團法人民間司法改革基金會備份。
